臺灣臺北地方法院民事裁定　　　　　　　　　　　　　九十二年度財管字第八八號
　　　聲　請　人　香港商香港上海匯豐銀行股份有限公司
　　　法定代理人　李睿智
聲請人聲請指定被繼承人甲○○遺產管理人事件，本院裁定如下：
    主      文
指定李宜玲（女，民國五十八年二月五日生，
九號，住台北縣三重市○○街十九號之二）為被繼承人甲○○之遺產管理人。
准對被繼承人甲○○（民國二十二年十月二十三日出生，
九三八０四八號，生前住台北市○○路○段七八之三號，於民國九十一年六月二十五
日死亡）之繼承人為承認繼承之公示催告。
被繼承人甲○○之繼承人，應自前項公示催告最後登載新聞紙之日起，壹年內承認繼
承，上述期限屆滿，無繼承人承認繼承時，被繼承人甲○○之遺產，於清償債權，並
交付遺贈物後，如有留餘即歸屬國庫。
程序費用由被繼承人甲○○之遺產負擔。
    理      由
一、按繼承開始時，繼承人有無不明，而無親屬會議或親屬會議未於一個月內選定遺
    產管理人者，利害關係人得聲請法院選任遺產管理人，並由法院依公示催告程序
    ，定六個月以上之期限，公告繼承人，命其於期限內承認繼承，民法第一千百七
    十七條、第一千一百七十八條第一項、第二項規定甚明。
二、本件聲請意旨略以：被繼承人甲○○於民國八十九年五月十二日以其所有不動產
    ，向聲請人借款新台幣（以下同）四百四十二萬元，而其貸款自九十一年三月二
    十九日起即未再給付本本息，依借款契約如有未按期攤還本息時，即視為全部到
    期。惟被繼承人甲○○於九十一年六月二十五日死亡，遺留該借款債務及設定抵
    押權之不動產。因被繼承人甲○○之繼承人均已向鈞院聲明拋棄繼承。被繼承人
    甲○○有無其他繼承人不明，且末依民法第一千一百七十七及一千一百七十八條
    規定，召集親屬會議，因被繼承人尚未選定遺產管理人，以致聲請人之債權一直
    無法行使。為此聲請鈞院選任遺產管理人等語。並提出貸款契約、他項權利證明
    書及抵押權設定契約書、
三、查被繼承人甲○○死亡，其繼承人均已聲明拋棄繼承，並均經法院准予備查，業
    經調閱本院九十一年度繼字第五七一號、九十一年度繼字第六四七號、九十二年
    度繼字第七一六號聲明拋棄繼承事件卷宗，審認無訛。因此，聲請人主張被繼承
    人甲○○之法定繼承人均已拋棄繼承，而聲請本院選任被繼承人之遺產管理人，
    洵屬有據。而李宜玲係被繼承人甲○○之女，應熟悉被繼承人甲○○生前生活情
    況及遺產情形，爰按照上開法條之規定，選任李宜玲為被繼承人甲○○之遺產管
    理人，且為如主文所示之承認繼承之公示催告。
四、依非訟事件法第九條，裁定如主文。
中　　　華　　　民　　　國　　九十三　　年　　　三　　　月　　二十三　　日
                      家事法庭法　官  李智民
正本係照原本作成
如不服本裁定應於送達後十日內向本院提出抗告狀
中　　　華　　　民　　　國　　九十三　　年　　　三　　　月　　二十三　　日
                              書記官　王俊琇
